

#### Contacto

644678864

650359265

adsanji@gmail.com

www.linkedin.com/in/adan-sanchez-880154198/

### Educación

2023- actual
Desarrollador fullstack
Factoria F5 - Fundación
Randstad

**2022**Desarrollo web **Fundación ONCE** 

**2020**Ciberseguridad **Fundación Goodjob** 

2019 - 2021 Ciclo Superior Sistemas en redes IES Virgen de la paloma

# Habilidades personales

Autonomía y Responsabilidad

Compromiso

Adaptable

Disponibilidad Geográfica

Carnet de conducir y coche propio

# Adán Sánchez Jiménez

# Técnico Programador y ciberseguridad

#### Perfil

Soy un profesional de la informática y la ciberseguridad con experiencia en programación y formación en React y Backend. Mi enfoque incluye el diseño y la gestión de soluciones tecnológicas. Como persona sorda, aporto una perspectiva visual y accesible que enriquece el desarrollo de software con un enfoque inclusivo y creativo. Mi compromiso con el aprendizaje continuo me impulsa a mantenerme actualizado con las últimas tendencias y tecnologías en desarrollo web, con la disposición constante de mejorar y ampliar mis habilidades.

### **Experiencia**

(2022 - 2023)

Tutor ciberseguirdad Immune technology institute

(2020-2022)

Técnico en cibersguridad

#### **Fhecor**

- Ciberseguridad y servidores.
- Hacking ético
- Microsoft office 365 y AZURE
- Copias de seguridad
- Tecnico de soporte

(2017 - 2019)

Técnico e-learning

#### **Fundación CNSE**

- Administración plataforma Moodle
- Windows server
- Editor de contenidos SCORM
- Storyline

## Habilidades programación

- ReactJS: Experiencia sólida en la creación de interfaces de usuario modernas y receptivas.
- Bootstrap: Habilidad para diseñar y desarrollar aplicaciones web visualmente atractivas y funcionales.
- JavaScript: Amplio conocimiento para mejorar la interactividad y la experiencia del usuario.
- Java (backend): Experiencia consistente en la construcción de lógica de servidor robusta y escalable.
- SQL: Competencia en el diseño y gestión de bases de datos para garantizar un acceso eficiente a los datos.
- Capacidad demostrada para crear aplicaciones web completas desde la capa de presentación hasta el servidor.